臺灣桃園地方法院刑事判決
111年度原訴緝字第4號
公  訴  人  臺灣桃園地方檢察署檢察官 
被      告  李天祥



指定辯護人  本院公設辯護人彭詩雯
上列被告因違反毒品危害防制條例案件，經檢察官提起公訴（10
9年度偵字第33162號），本院判決如下：
    主  文
甲○○共同販賣第二級毒品未遂，處有期徒刑參年。
扣案如附表編號1所示之物沒收銷燬；扣案如附表編號2所示之物
沒收。
    事  實
一、甲○○與余彥伶（業經本院以110年度原訴字第38號判決有罪
    ）明知甲基安非他命係毒品危害防制條所列管之第二級毒品
    ，未經許可不得持有及販賣，竟基於販賣第二級毒品以營利
    之犯意聯絡，推由甲○○登入社群網站Facebook（下稱臉書）
    ，使用臉書私訊功能Messenger，以私訊方式攬客，且與買
    家聯繫交易毒品之數量、價格、時間及地點，再由余彥伶攜
    帶毒品至指定地點與買家進行交易。嗣於民國109年10月22
    日晚間6時39分許，甲○○在臺灣地區某不詳地點，以其所有
    如附表編號2所示之行動電話作為工具，經其友人之介紹，
    將喬裝買家之員警加入為臉書之好友，以臉書私訊方式與喬
    裝為買家之警員聯絡，約定於109年10月24日晚間6時許，在
    桃園市○○區○○路0段000號611房內，以每包新臺幣（下同）2
    ,300元之價格，出售甲基安非他命10包。甲○○再撥打如附表
    編號3所示余彥伶所持用之行動電話，將上述交易內容轉知
    余彥伶，並於109年10月24日晚間7時許，由甲○○先行至上址
    確認喬裝員警身分與資力後，再聯繫余彥伶攜帶甲基安非他
    命至上址進行毒品交易，嗣於同日晚間7時30分許，余彥伶
    抵達上址後，旋自其口袋取出如附表編號1所示之甲基安非
    他命2包，並以扣案如附表編號4所示之電子磅秤測量重量，
    並告知喬裝之警員其未能調集10包第二級毒品甲基安非他命
    ，其身上僅有如附表編號1所示之甲基安非他命2包，願以總
    價3,000之元價格販售，經警確認交易物品係毒品後，遂為
    當場表明身分並逮捕余彥伶、甲○○而使交易不遂，並扣得附
    表編號1至5所示之物。
二、案經桃園市政府警察局桃園分局報請臺灣桃園地方檢察署檢
    察官偵查起訴。　
    理  由
壹、證據能力部分：
一、按所謂「陷害教唆」，係指行為人原不具犯罪之故意，純因
    司法警察之設計教唆，始萌生犯意，進而實行犯罪構成要件
    之行為者而言。申言之，因「陷害教唆」係司法警察以引誘
    或教唆犯罪之不正當手段，使原無犯罪故意之人因而萌生犯
    意而實行犯罪，再進而蒐集其犯罪之證據或予以逮捕偵辦；
    縱其目的係在於查緝犯罪，但其手段顯然違反憲法對於基本
    人權之保障，且已逾越偵查犯罪之必要程度，對於公共利益
    之維護並無意義，其因此等違反法定程序所取得之證據資料
    ，固不具有證據能力。然而，若犯罪具有相當之隱密性，且
    犯罪之實行具有與之對合之人者，如販賣毒品、圖利容留猥
    褻罪，警方對於原已具有犯意之人，以所謂「釣魚」之偵查
    技巧蒐集其犯罪證據之情形，僅係提供機會，以設計引誘之
    方式，佯與之為對合行為，使其暴露犯罪事證，待其著手於
    犯罪行為之實行時，予以逮捕、偵辦，屬偵查犯罪技巧之範
    疇，並未違反憲法對於基本人權之保障，且於此類犯罪偵查
    尤有必要，以此方式所蒐集之證據，自得作為認定犯罪之依
    據（最高法院99年度台上字第5645號判決、97年度台上字第
    5667號判決意旨參照）。本案係員警先透過臉書私訊詢問被
    告是否有販賣毒品，其後被告即主動向員警兜售毒品，員警
    始佯稱購毒，而將被告引誘出面交易。是被告本有販賣毒品
    之意圖，因員警佯為對合行為而暴露其犯行，並非員警以不
    正當方法教唆創造犯意之情形，故本件員警查獲被告後所蒐
    集之證據，自屬合法取得。
二、本判決援引之供述及非供述證據，均係依法取得，並經本院
    於審理期日踐行合法之調查，被告及其辯護人迄本院言詞辯
    論終結前，均未爭執其證據能力，自得採為判決之基礎。
貳、實體部分：
一、上揭犯罪事實，業據被告於警詢、偵訊及本院審理中均坦承
    不諱（見偵卷第21頁至第25頁、第139頁至第141頁，本院原
    訴緝卷第107頁至第110頁、第130頁），核與證人即同案被
    告余彥伶於警詢、偵訊時之證述大致相符（見偵卷第53頁至
    第57頁、第133頁至第135頁），且有臉書私訊對話截圖、扣
    案物品暨查獲現場照片、警員柯俊宇於109年10月24日出具
    之職務報告（見偵卷第15頁至第16頁、第91頁至第98頁、第
    99頁至第102頁）在卷可稽，並有如附表編號1至5所示之物
    扣案可佐。又扣案如附表編號1所示之物，經送詮昕科技股
    份有限公司鑑定結果，確含第二級毒品甲基安非他命成分，
    有該公司於109年11月9日毒品原物檢驗報告（見偵卷第167
    頁）在卷可參，足認被告前揭任意性自白核與事實相符，堪
    足採信。
二、按販賣毒品罪之販賣行為，祇須行為人主觀上有營利意圖，
    進而與應買者就毒品標的物與價金等買賣毒品之重要內容有
    所意思表示而達成契約之合致，即足當之。又販賣毒品係違
    法行為，非可公然為之，且有其獨特之販售通路及管道，復
    無一定之公定價格，容易增減分裝份量，是其各次買賣之價
    格，當亦各有差異，或隨供需雙方之資力、關係之深淺、需
    求之數量、貨源之充裕與否、販賣者對於資金之需求程度如
    何，以及政府查緝之態度，為各種不同之風險評估，而為機
    動性之調整，是其價格標準，自非一成不變，且販賣者從各
    種「價差」或「量差」或「純度」謀取利潤方式，亦有差異
    ，然其所圖利益之非法販賣行為目的，則屬相同，並無二致
    。查被告於審理中供稱：本案販賣甲基安非他命犯行，我可
    以獲得一些錢或是一點毒品等語（見本院原訴緝卷第109頁
    ），足認被告確有賺取價差或量差以營利之主觀犯意，堪認
    被告前揭販賣第二級毒品犯行，確有營利之意圖。從而本案
    事證明確，被告販賣第二級毒品未遂犯行洵堪認定，應予依
    法論科。
三、論罪科刑：
 ㈠ 查甲基安非他命屬毒品危害防制條例第2條第2項第2款所規定
    之第二級毒品。被告與佯為買家之員警約定見面地點，並將
    交易訊息轉知同案被告余彥伶，且先行前往交易地點，被告
    已著手於販賣罪之構成要件，其當場為警查獲而未完成交易
    ，為未遂。是核被告所為，係犯毒品危害防制條例第4條第6
    項、第2項之販賣第二級毒品未遂罪。被告因販賣而共同持
    有第二級毒品之低度行為，為其販賣第二級毒品之高度行為
    所吸收，不另論罪。
 ㈡ 被告與同案被告余彥伶就本件犯行，有犯意聯絡及行為分擔
    ，為共同正犯。 
 ㈢ 加重及減輕事由：
  1.減輕事由：
  ⑴被告已著手為販賣第二級毒品之實行而未遂，為未遂犯，依
    刑法第25條第2項規定，按既遂犯之刑減輕之。
  ⑵被告於偵查及本院審判中均自白犯行，已如前述，應依毒品
    危害防制條例第17條第2項規定，減輕其刑。
　2.被告就本件販賣第二級毒品未遂犯行，有前述2種減輕事由
    ，依法遞減之。
 ㈣ 爰以行為人之責任為基礎，審酌被告所持之甲基安非他命一
    旦流入市面，恐戕害他人健康，所為非是，惟念及被告於偵
    查、本院審理中均坦承犯行，尚見悔意，兼衡本案扣案之甲
    基安非他命之數量，及其犯罪動機、目的、手段、生活狀況
    、知識程度及家庭經濟狀況等一切情狀，量處如主文所示之
    刑。
四、沒收部分： 
 ㈠ 毒品部分：
　　扣案如附表編號1所示之毒品經送驗結果，確檢出第二級毒
    品甲基安非他命成分，此有詮昕科技股份有限公司於109年1
    1月9日毒品原物檢驗報告（見偵卷第167頁），自屬毒品危
    害防制條例第2條第2項第2款所管制之第二級毒品，不問屬
    於被告與否，應依毒品危害防制條例第18條第1項前段規定
    宣告沒收銷燬之，又因以現今所採行之鑑驗方式，包裝袋仍
    會殘留微量毒品而無法將之完全析離，應概認屬毒品之部分
    ，一併予以沒收銷燬。至採樣化驗部分，既已驗畢用罄而滅
    失，自無庸再予宣告沒收銷燬。
 ㈡ 犯罪工具：
  1.按犯毒品危害防制條例第4條至第9條、第12條、第13條或第
    14條第1項、第2項之罪者，其供犯罪所用之物，不問屬於犯
    罪行為人與否，均沒收之；供犯罪所用、犯罪預備之物或犯
    罪所生之物，屬於犯罪行為人者，得沒收之，毒品危害防制
    條例第19條第1項及刑法第38條第2項前段分別定有明文。又
    共同正犯間之犯罪工具物須屬被告所有，或被告有事實上之
    處分權者，始得在該被告罪刑項下併予諭知沒收。至於非所
    有權人，又無共同處分權之共同正犯，自無庸在其罪刑項下
    諭知沒收或連帶沒收及追徵（最高法院108年台上字第1001
    號刑事判決意旨參照）。
  2.經查，扣案如附表編號2所示之行動電話為被告所有，為其
    用以與同案被告余彥伶及喬裝買家之員警聯繫販賣第二級毒
    品，業據被告在本院審理中供陳明確（見本院原訴緝卷第10
    9頁），應依毒品危害防制條例第19條第1項規定，宣告沒收
    。
　3.至扣案如附表編號3所示之行動電話為同案被告余彥伶所有
    ，為其用以與被告互相聯絡販賣毒品事宜之用，業據同案被
    告余彥伶於警詢時供陳明確（見偵卷第56頁）；且扣案如附
    表編號4、5所示之磅秤1台及夾鍊袋1包，則為同案被告余彥
    伶供或預備供包裝販賣之毒品所用，業據被告及同案被告余
    彥伶供陳在卷（見偵卷第57頁，本院原訴緝卷第110頁），
    是該等物既係供或預備供本案販賣毒品犯行所用之物，依前
    揭規定，雖應於同案被告余彥伶所犯罪項下宣告沒收，然無
    證據顯示被告對前開物品有事實上之處分權，揆諸前揭說明
    ，無庸在被告罪項下諭知沒收。
　4.另扣案如附表編號6所示之行動電話為同案被告余彥伶所有
    ，無證據顯示與本案販賣毒品犯行有何關連，且非違禁物，
    爰不宣告沒收。末扣案如附表編號7所示之物，雖分別為被
    告及同案被告余彥伶所有，然此為被告及同案被告余彥伶另
    涉及施用毒品犯行所用之工具，業據被告及同案被告余彥伶
    供述明確（見偵卷第57頁，本院原訴緝卷第109頁），復無
    證據證明前開物品與被告及同案被告余彥伶所為之本案販賣
    毒品犯行有何關聯，是就此部分爰不予宣告沒收。
 ㈣ 另被告因本案為警查獲，然無證據顯示其已獲得報酬，既無
    所得，自無從諭知沒收，附此敘明。
據上論斷，應依刑事訴訟法第299條第1項前段，判決如主文。
本案經檢察官許炳文提起公訴，檢察官林曉霜到庭執行職務。
中　　華　　民　　國　　111 　年　　7 　　月　　29　　日
           刑事第八庭    審判長法　官　許雅婷
　　　　　                     法  官  葉作航
　　　　　                     法  官  徐雍甯
以上正本證明與原本無異。
如不服本判決應於收受判決後20日內向本院提出上訴書狀，並應
敘述具體理由。其未敘述上訴理由者，應於上訴期間屆滿後20日
內向本院補提理由書(均須按他造當事人之人數附繕本)「切勿逕
送上級法院」。 
　　　　　　　 　　　　　　　　書記官　楊宇國
中　　華　　民　　國　　111 　年　　7 　　月　　29　　日

附錄本案論罪科刑法條：
毒品危害防制條例第4條
製造、運輸、販賣第一級毒品者，處死刑或無期徒刑；處無期徒
刑者，得併科新臺幣三千萬元以下罰金。
製造、運輸、販賣第二級毒品者，處無期徒刑或十年以上有期徒
刑，得併科新臺幣一千五百萬元以下罰金。
製造、運輸、販賣第三級毒品者，處七年以上有期徒刑，得併科
新臺幣一千萬元以下罰金。
製造、運輸、販賣第四級毒品者，處五年以上十二年以下有期徒
刑，得併科新臺幣五百萬元以下罰金。
製造、運輸、販賣專供製造或施用毒品之器具者，處一年以上七
年以下有期徒刑，得併科新臺幣一百五十萬元以下罰金。
前五項之未遂犯罰之。


















附表：
編號 物  品  名  稱 備              註 1 甲基安非他命2包 ⑴經檢視為白色結晶2包，含第二級毒品甲基安非他命成分，驗前毛重1.8805公克、鑑定用罄0.0104公克。 ⑵詮昕科技股份有限公司109年11月9日毒品原物檢驗報告在卷可參(見偵卷第167頁）。 2 行動電話1支 (廠牌：小米，含SIM卡1張 ） IMEI：00000000000000、000000000000000號 被告用以與同案被告余彥伶及喬裝買家員警聯繫毒品交易事宜。 3 行動電話1支 （廠牌：Iphone 7） 同案被告余彥伶用以與被告聯繫毒品交易事宜。 4 電子磅秤1台  同案被告余彥伶所有，為其供或預備供包裝販賣毒品所用。 5 夾鍊袋1包 同案被告余彥伶所有，為其供或預備供包裝販賣毒品所用。 6 行動電話1支 （廠牌：Iphone 8） 無證據顯示與本案有何關聯。 7 吸食器2組 分別為被告及余彥伶所有，為被告及余彥伶另涉及施用毒品犯行所用之工具。